【裁判字號】    90,易緝,26
【裁判日期】    901126
【裁判案由】    竊盜
【裁判全文】
台灣雲林地方法院刑事判決
    公 訴 人  台灣雲林地方法院檢察署檢察官
    被    告  乙○○
右列被告因竊盜案件，經檢察官提起公訴（九十年度偵字第一三二０號），本院判決
如左︰
    主      文
乙○○免訴。
    理      由
一、公訴意旨以︰被告乙○○、吳旻斌因欠缺車輛作為代步工具，竟共同基於意圖為
    自己不法所有之概括犯意聯絡，(一)先於民國（下同）九十年三月十三日二十時許
    ，由乙○○負責把風，吳旻斌持乙○○所有客觀上具有危險性且足以危害人體生
    命身體安全之丁字型扳手二支等工具，以大支之丁字型扳手破壞停放在雲林縣北
    港鎮○○路五十六巷五號附近丁○○所有車號ＭＯ－六四０五號自小客車車門鎖
    後（毀損部分，未據告訴），進入駕駛座復以小支之丁字型扳手扭開該車引擎電
    門鎖而起動引擎，再以吳旻斌所有之鑰匙插入引擎電門鑰匙孔防止車輛熄火而將
    車竊取之。(二)同年月二十一日六時許，乙○○、吳旻斌復基於同前犯意並夥同徐
    坤南，三人共同謀議由徐坤南開車搭載吳旻斌、乙○○前往嘉義縣尋找車輛下手
    行竊，途經嘉義縣太保市南新里南埤四十號前，因見四下無人，遂由徐坤南在車
    上把風，吳旻斌、乙○○下車並持上開丁字型扳手及鑰匙等工具，以上述手法（
    毀損部分，亦未據告訴）竊取停放在該處黃保山所有而交由丙○○使用之車號Ｒ
    Ｚ－八六０五號自小客車一部。嗣因警持搜索票搜索乙○○位於雲林縣元長鄉○
    ○村○鄰○○路十八巷五號住處，發現上述車號ＲＺ－八六０五號失竊自小客車
    ，始查悉上情。因認被告乙○○所為，係犯刑法第三百二十一條第一項第三款、
    第四款攜帶凶器結夥三人竊盜罪嫌；且認被告乙○○先後二次犯行，時間緊接，
    方法相同，觸犯構成要件相同之罪名，顯係基於概括犯意為之，請依連續犯論處
    ，並加重其刑云云。
二、按案件曾經判決確定者，應諭知免訴之判決，刑事訴訟法第三百零二條第一款定
    有明文。依同法第三百零二條所為之判決，得不經言詞辯論為之，同法第三百零
    七條亦有明文。經查：
    (一)公訴人另於九十年五月十五日，就「乙○○於九十年五月三日晚間某時，在雲
      林縣台西鄉○○路７－便利商店前，見有一輛車號ＳＥ－５３１２號自用小
      客車（係所有人張清徽於九十年五月三日二十三時許，在雲林縣斗六市○○路
      與自由路一一六巷口所失竊）停放該處，引擎發動，車門未鎖，竟意圖為自已
      不法之所有，擅自進入車內駛走，置於自己實力支配之下供己使用。」之事實
      ，以九十年度偵字第一八七九號聲請簡易判決處刑書，用「刑法第三百二十條
      第一項之竊盜罪」罪名，向本院聲請簡易判決，本院北港簡易庭亦於九十年六
      月十一日，以九十年度港簡字第九九號刑事簡易判決諭知「乙○○竊盜，處有
      期徒刑伍月，如易科罰金以佰元折算壹日，緩刑貳年，緩刑期間交付保護管
      束。」該判決並於九十年七月十四日確定，業經本院調取該案全部卷宗核閱無
      誤。
    (二)被告乙○○於本案被訴之二次竊盜犯行，與確定判決所載之竊盜犯行：
      同係涉犯竊盜罪，構成要件相同。
      再者：
        (1)在時間上，本案犯行係在九十年三月十三日、九十年三月二十一日所犯，
          而右述確定判決所載部分之犯罪時間在九十年五月三日，相隔僅三十餘日
          。
        (2)三次所竊物品同為汽車。
        (3)竊取之手段又十分相似。
      則衡諸常情，被告應有連續多次竊盜他人汽車之計劃，亦即，其多次竊盜犯
        行，應係基於同一個概括犯意所為。
      公訴人就本案中相隔八日、同為竊取汽車之二次竊盜犯行，既認被告乙○○
        係基於概括犯意所為，而於起訴書中請求本院依連續犯論處；則公訴人就相
        隔三十餘日之右揭確定判決所載之被告乙○○竊盜犯行，聲請簡易判決，應
        係疏忽所致。
    (三)此外，公訴人於本案繫屬中，另聲請併案部分（詳後列第四項所述），亦係以
      「與本案有連續犯之關係」為由，益信公訴人可以接受本院對於乙○○「同一
      竊盜之概括犯意」的判斷。茲為便於說明起見，將被告乙○○涉嫌之竊盜犯行
      臚列如左：
      九十年三月十三日二十時許，在雲林縣北港鎮○○路五十六巷五號附近，竊
        取ＭＯ－六四０五號自用小客車。（本案）
      九十年三月二十一日六時許，在嘉義縣太保市南新里南埤四十號前，竊取Ｒ
        Ｚ－八六０五號自用小客車。（本案）
      九十年四月二十一日六時三十分許，在雲林縣麥寮鄉○○村○○路一三六之
        一號前，竊取甲○○所有之車牌號碼ＳＤ－１６５０號自用小客車。（公訴
        人移送併案之九十年度偵字第三六一八號案件）
      於九十年五月三日晚間某時，在雲林縣台西鄉○○路７－便利商店前，竊
        取車號ＳＥ－５３１２號自用小客車。（已判決確定）
      九十年八月二十三日，在嘉義市○區○○里○○路六十九號，竊取陳秋月所
        有之車牌號碼９Ｌ－５７００號自用小客車。（公訴人移送併案之九十年度
        偵字第三四二四號案件）
      公訴人移送併案之右揭部分乙○○涉嫌竊盜犯行，所竊物品與其餘部
      分同為汽車，在時間上，與本案乙○○涉嫌之竊盜犯行，分別相隔三十餘日、
      一百五十餘日。公訴人就相隔如此時間之犯行，既認係基於同一之概括犯意，
      則益信本院對於本案被告右揭同一竊盜概括犯意之判斷，可被公訴人接受。
    (四)綜上所述，本案被告乙○○被訴竊盜犯行，應認與右揭判決確定部分，有連續
      犯之關係，屬裁判上一罪，而為該案確定判決效力所及。揆諸首開說明，被告
      在本案中被訴之竊盜犯行，應諭知免訴，且不經言詞辯論為之。
三、台灣雲林地方法院檢察署檢察官移送併案（九十年度偵字第三六一八號、九十年
    度偵字第三四二四號）意旨略以：被告乙○○基於意圖為自己不法之所有之概括
    犯意，先於九十年四月二十一日六時三十分許，在雲林縣麥寮鄉○○村○○路一
    三六之一號前，竊取甲○○所有之車牌號碼ＳＤ－１６５０號自用小客車，復於
    同年八月二十三日，在嘉義市○區○○里○○路六十九號，竊取陳秋月所有之車
    牌號碼９Ｌ－５７００號自用小客車；此與台灣雲林地方法院審理中之九十年度
    易字第四二七號（按：即本案九十年度易緝字第二六號）被告乙○○涉嫌竊盜案
    件具有連續犯之關係云云。本案既經諭知免訴之判決，即無從併予審理，附此敘
    明。
四、據上論斷，應依刑事訴訟法第三百零二條第一款、第三百零七條，判決如主文。
中      華      民      國      九十    年      十一    月      二十六  日
                                      台灣雲林地方法院刑事第一庭
                                              法  官  林  輝  煌
右正本證明與原本無異。
如不服本判決，應於送達後十日內向本院提出上訴狀（須附繕本），上訴於台灣高等
法院台南分院。
告訴人或被害人對於本判決如有不服，而請求檢察官上訴者，其上訴期間之計算以檢
察官收受判決正本之日期為準。
                                              書記官  蕭  應  欽
中      華      民      國      九十    年      十一    月      二十六  日


司法院資訊處製作；財團法人民間司法改革基金會備份。
